【裁判字號】    99,訴緝,18
【裁判日期】    990323
【裁判案由】    毒品危害防制條例
【裁判全文】
臺灣板橋地方法院刑事判決              99年度訴緝字第18號
公  訴  人  臺灣板橋地方法院檢察署檢察官
被      告  甲○○
上列被告因違反毒品危害防制條例案件，經檢察官提起公訴（96
年度毒偵字第9349號、97年度毒偵字第2433、2819號），本院依
簡式審判程序審理後，判決如下：
    主    文
甲○○施用第一級毒品，累犯，處有期徒刑捌月，扣案針筒貳支
，沒收之；又施用第一級毒品，累犯，處有期徒刑捌月。應執行
有期徒刑壹年貳月，扣案針筒貳支，沒收之。
    事    實
一、甲○○前因施用毒品案件，由臺灣高雄地方法院以94年度毒
    聲字第709 號裁定送觀察、勒戒後，因認有繼續施用毒品之
    傾向，復由同院以94年度毒聲字第2732號裁定令入戒治處所
    施以強制戒治，嗣因認無繼續戒治之必要，於民國95年8 月
    25日執行完畢釋放出臺灣屏東戒治所，並於95年9 月7 日經
    臺灣高雄地方法院檢察署檢察官以95年度戒毒偵字第370 號
    為不起訴處分確定。其另因竊盜、公共危險等案件，經臺灣
    高雄地方法院以94年度易字第1900號判決分別判處有期徒刑
    8 月、3 月，應執行有期徒刑10月確定，甫於96年6 月24日
    縮刑期滿執行完畢。
二、詎甲○○仍不知悔改，於前開強制戒治執行完畢釋放後5 年
    內，先基於施用第一級毒品之犯意，於96年11月15日某時許
    ，在臺北縣新莊市○○街39之4 號居住處，以針筒注射方式
    ，施用第一級毒品海洛因1 次，嗣於同日13時25分許，為警
    在臺北縣新莊市○○路○ 段上之「新莊棒球場」廁所內查獲
    甲○○，並當場扣得其所有供施用海洛因使用之針筒2 支（
    以上即起訴書附表編號一、二所指同一之施用海洛因犯行）
    ；其再基於施用第一級毒品之犯意，於97年1 月24日某時許
    （起訴書誤載為97年1 月26日14時53分許為警採尿回溯前26
    小時內某時許），在前址居住處（起訴書略載為不詳處所）
    ，以針筒注射方式施用海洛因1 次，嗣於97年1 月26日14時
    53分，因甲○○係應受尿液採驗列管人口，經警通知前往臺
    北縣政府警察局新莊分局新莊派出所，並由警員陳明杰採集
    其尿液送鑑驗後，始悉上情（以上即起訴書附表編號三所指
    之施用海洛因犯行）。
三、案經臺北市政府警察局萬華分局、臺北縣政府警察局新莊分
    局分別報請臺灣板橋地方法院檢察署檢察官偵查後提起公訴
    。
    理    由
一、本案被告甲○○所犯均係死刑、無期徒刑、最輕本刑為3 年
    以上有期徒刑以外之罪，其於審理期日就被訴事實皆為有罪
    之陳述，經本院告知簡式審判程序之旨，並聽取公訴人、被
    告之意見後，經合議庭裁定進行簡式審判程序審理，合先敘
    明。
二、上揭犯罪事實，業據被告甲○○於本院審理時均坦承不諱，
    並有96年11月15日扣押筆錄暨扣押物品目錄表1 份及扣案針
    筒照片1 張附卷可稽，而其於96年11月15日為警採集尿液（
    當日曾先後採尿2 次）送台灣尖端先進生技醫藥股份有限公
    司囑託鑑定結果，確呈嗎啡（按海洛因經施用進入人體後，
    係水解還原成嗎啡，再代謝排出體外，業據行政院衛生署藥
    物食品檢驗局以73藥檢壹字第030221號函文說明綦詳，而為
    本院辦理施用第一級毒品案件職務上所已知）之陽性反應，
    有該公司96年11月28日、96年12月7 日濫用藥物檢驗報告各
    1 份附卷可稽；其於97年1 月26日為警採集尿液送台灣檢驗
    科技股份有限公司囑託鑑定結果，亦呈嗎啡之陽性反應，同
    有該公司97年2 月18日濫用藥物檢驗報告1 份附卷可稽，並
    經證人即警員曾俊銘、陳明杰於本院審理時證述在卷，均足
    以佐證被告自白與事實相符，堪以採信。又公訴意旨雖認被
    告第2 次應係於97年1 月26日14時53分許為警採尿回溯前26
    小時內某時許施用海洛因云云，惟按毒品施用後於尿液中可
    檢出之時間，受施用劑量及頻率、施用方式、飲水量之多寡
    、個人體質及其代謝情況等因素影響，因個案而異，一般可
    檢出之時間海洛因為施用後2 至4 天等情，業經行政院衛生
    署管制藥品管理局以92年3 月10日管檢字第0920001495號函
    文釋明在案，同為本院辦理施用第一級毒品案件職務上所已
    知，是依卷內積極證據資料顯示，被告於本院訊問時，供稱
    其該次係於97年1 月24日某時許施用海洛因等情，尚非不能
    採信，故檢察官就此當有誤會，附此敘明。再被告前因施用
    毒品案件，由臺灣高雄地方法院以94年度毒聲字第709 號裁
    定送觀察、勒戒後，因認有繼續施用毒品之傾向，復由同院
    以94年度毒聲字第2732號裁定令入戒治處所施以強制戒治，
    嗣因認無繼續戒治之必要，於95年8 月25日執行完畢釋放出
    臺灣屏東戒治所，並於95年9 月7 日經臺灣高雄地方法院檢
    察署檢察官以95年度戒毒偵字第370 號為不起訴處分確定等
    情，有前開不起訴處分書及臺灣高等法院被告前案紀錄表各
    1 份附卷可稽，足徵被告係於強制戒治執行完畢釋放後5 年
    內，再先後為本案各次施用第一級毒品之事證明確，被告犯
    行均洵堪認定。
三、按海洛因屬毒品危害防制條例第2 條第2 項第1 款規定之第
    一級毒品，是核被告甲○○所為，均係犯毒品危害防制條例
    第10條第1 項之施用第一級毒品罪。被告為施用海洛因而持
    有海洛因之低度行為，均為其施用第一級毒品之高度行為所
    吸收，不另論罪。查被告前有如事實欄一所載刑案前科及徒
    刑執行情形，有前開臺灣高等法院被告前案紀錄表在卷足徵
    ，其於有期徒刑執行完畢5 年內故意再先後犯本案有期徒刑
    以上之罪，依刑法第47條第1 項規定均成立累犯，並皆應加
    重其刑。又被告所為2 次施用第一級毒品犯行間，於時間上
    可明確區分，且係經警查獲後始再犯者，足認其犯意各別，
    應予分論併罰。爰審酌被告不思尋求正當之身心發展，先後
    施用足以導致精神異常，甚至造成生命危險之海洛因，戕害
    一己之身心健康，對社會治安可能之危害程度非微，惟其於
    犯後尚知坦認全部犯行等一切情狀，分別量處如主文所示之
    刑，並定其應執行之刑，以資懲儆。末查，96年11月15日為
    警扣案之針筒2 支，係屬被告所有供當日施用第一級毒品犯
    行所用之物，業據證人沈坤佑於警詢時證述無訛，爰依刑法
    第38條第1 項第2 款規定，併予宣告沒收之。
據上論斷，應依刑事訴訟法第273 條之1 第1 項、第299 條第1
項前段，毒品危害防制條例第10條第1 項，刑法第11條前段、第
47條第1 項、第38條第1 項第2 款、第51條第5 款，判決如主文
。
本案經檢察官馮君傑到庭執行職務。
中    華    民    國    99    年    3     月    23    日
                刑事第十七庭  審判長法  官  曾 正 耀
                                    法  官  林 鈺 琅
                                    法  官  張 兆 光
上列正本證明與原本無異。
如不服本判決，應於判決送達後10日內敘明上訴理由，向本院提
出上訴狀 (應附繕本) ，上訴於臺灣高等法院。其未敘述上訴理
由者，應於上訴期間屆滿後20日內向本院補提理由書「切勿逕送
上級法院」。
                                    書記官  曹 秋 冬
中    華    民    國    99    年    3     月    23    日
附錄本案論罪科刑法條：
毒品危害防制條例第10條第1 項
施用第一級毒品者，處6 月以上5 年以下有期徒刑。

司法院資訊處製作；財團法人民間司法改革基金會備份。
